【裁判字號】    90,交上易,1474
【裁判日期】    901114
【裁判案由】    過失致死
【裁判全文】
臺灣高等法院臺南分院刑事判決           九十年度交上易字第一四七四號     Ｃ
      上  訴  人  臺灣臺南地方法院檢察署檢察官
      被      告  乙  ○  ○
      選任辯護人  蔡  清  河
右上訴人因被告過失致死案件，不服臺灣臺南地方法院九十年度交訴字第二五三號中
華民國九十年九月十一日第一審判決（起訴案號：臺灣臺南地方法院檢察署九十年度
偵字第五六九０號），提起上訴，本院判決如左：
      主      文
原判決撤銷。
乙○○因過失致人於死，處有期徒刑伍月，如易科罰金，以參佰元折算壹日。
      事      實
一、乙○○於民國九十年三月二十二日十五時四十五分許，駕駛車牌Ｅ２─１２８８
    號自小客車，沿台十七線公路台南縣七股鄉路段由北向南行駛，途經該路一六二
    點九公里處，燈光號誌為閃光黃燈之台十七線與南三十線公路交岔路口時，應注
    意且能注意減速慢行，作隨時停車之準備，並隨時注意車前狀況，採取必要之安
    全措施，而疏未注意，貿然以五、六十公里之時速通過該路口，適何有元駕駛車
    牌ＭＷＤ─３０５號重機車，沿台十七線由南向北行經該路口，未讓直行車先行
    而逕自左轉欲穿越台十七線道路，而遭乙○○所駕自小客車撞及，何有元因之人
    車倒地受傷，經送醫救治，延至同月三十一日十時三十五分因顱腦損傷合併腦腫
    不治死亡。
二、案經何有元之父甲○○訴由臺灣臺南地方法院檢察署檢察官偵查起訴。
      理      由
一、訊據被告乙○○除辯稱當時有減速外餘均坦承於右揭時地駕車肇事致被害人何有
    元死亡等情不諱，並有道路交通事故調查報告表一紙、現場照片十張附卷可資佐
    證。被害人何有元因本件車禍事故，致顱腦損傷合併腦腫不治死亡，亦經檢察官
    督同檢驗員相驗明確，製有相驗屍體證明書、驗斷書及勘驗筆錄等在卷，事證已
    臻明確。
二、按行車速度，依標誌之規定；汽車行駛時，駕駛人應注意車前狀況，隨時採取必
    要之安全措施。道路交通安全規則第九十三條第一項第一款、第九十四條第三項
    分別定有明文。本件依前揭道路交通事故調查報告表所示，肇事地點係交岔路口
    ，被告所駕自小客車行進方向之燈光號誌為閃光黃燈，被告自承以約五、六十公
    里之時速通過該路口，且未發現被害人之機車欲穿越道路，是其顯未依燈光號誌
    之指示減速慢行，作隨時停車之準備，亦未注意車前狀況，隨時採取必要之安全
    措施。其因而肇事致被害人死亡，過失犯行堪予認定。參以本件經送台灣省台南
    區車輛行車事故鑑定委員會鑑定結果，亦認被告乙○○駕駛自小客車行經設有閃
    光號誌岔路口未減速慢行、未注意車前狀況，為肇事次因，有該委員會鑑定書在
    卷足憑。益證被告有過失，雖告訴人之子何有元於本件車禍之發生本院認有較重
    疏失，但既由於被告之過失併合而為危害發生之原因，被告之刑責，當不能因此
    相抵而解免，僅可供量刑之斟酌而已。
三、被告乙○○因過失致被害人死亡，核其所為係犯刑法第二百七十六條第一項之過
    失致死罪。原審予以論罪科刑，並量處有期徒刑伍月，如易科罰金，以參佰元折
    算壹日，緩刑肆年，緩刑期內付保護管束，固非無見。惟查：本件被告於肇事後
    ，迄本院審理時並未與被害人家屬達成民事和解，原審卻認被告肇事後態度良好
    ，併諭知緩刑四年，緩刑期內付保護管束，即有未洽。檢察官依告訴人之請求上
    訴，指摘原判決諭知緩刑不當，為有理由，自應由本院將原判決撤銷改判。爰審
    酌被告過失程度之輕重，未與被害人家屬達成民事和解等一切情狀，量處如主文
    第二項所示之刑，並諭知易科罰金之折算標準，以資懲儆。
據上論斷，應依刑事訴訟法第三百六十九條第一項前段、第三百六十四條、第二百九
十九條第一項前段，刑法第二百七十六條第一項、第四十一條第一項前段，罰金罰鍰
提高標準條例第一條前段、第二條判決如主文。
本案經檢察官楊治宇到庭執行職務。
中    華    民    國      九十      年      十一      月      十四      日
                                  臺灣高等法院臺南分院刑事第六庭
                                      審判長法官  楊    明    章
                                            法官  戴    勝    利
                                            法官  顏    基    典
右正本證明與原本無異。
不得上訴。
                                      法院書記官  呂    嘉    文
中    華    民    國      九十      年      十一      月     十五       日
附錄法條：
刑法第二百七十六條第一項
一、因過失致人於死者，處二年以下有期徒刑、拘役或二千元以下罰金。


司法院資訊處製作；財團法人民間司法改革基金會備份。
